【裁判字號】    90,易,723
【裁判日期】    900504
【裁判案由】    傷害
【裁判全文】
臺灣臺南地方法院刑事判決                            九十年度易字第七二三號
    公  訴  人  臺灣台南地方法院檢察署檢察官
    被      告  乙○○
右列被告因傷害案件，經檢察官提起公訴 (九十年度營偵字第二五四號、九十年度偵
字第三０一九號)，本院判決如左：
    主  文
乙○○連續傷害人之身體，處有期徒刑參月，如易科罰金，以參佰元折算壹日。
    事  實
一、乙○○與丙○○及甲○○（民國八十八年九月二十日生），分別係夫妻關係及父
    子關係，乙○○與丙○○、甲○○間具有家庭暴力防治法第三條第一款、第三款
    所定之家庭成員關係。甲○○與丙○○感情不睦，時有爭執，竟基於傷害之概括
    犯意，連續於八十九年十一月二十八日上午十時二十分許，在台北縣林口鄉○○
    路五十之三號（檢察官誤載為台南市），因甲○○在乙○○教導下口出三字經，
    經丙○○制止並處罰甲○○，甲○○見狀即徒手毆打丙○○，致丙○○受有頭部
    、雙臉頰挫傷之傷害；復於同年十二月十日下午十四時許，在台南縣東山鄉東河
    村八十九之一號前，見甲○○為丙○○之母親背著，因強行欲抱走甲○○，徒手
    拉扯甲○○，致甲○○受有右前額瘀腫三×三公分、右肩皮下瘀血三×二公分、
    右前臂皮下瘀血三×０‧五公分之傷害。
二、案經丙○○告訴台南縣警察局白河分局報告台灣台南地方法院檢察署檢察官偵查
    起訴。
    理  由
一、右揭事實，業據被告乙○○坦承不諱，核與告訴人丙○○指訴之情節相符，並有
    張外科診所及敏盛綜合醫院之診斷證明書二紙附卷可稽，被告自白核與事實相符
    ，應堪採信。本件事證明確，被告犯行洵堪認定，應依法論科。
二、按被告乙○○與丙○○及甲○○係家庭暴力防治法所謂之家庭成員關係，家庭成
    員間實施身體或精神上不法侵害之行為者，均屬家庭暴力，而家庭成員間故意實
    施家庭暴力行為而成立其他法律所規定之犯罪，則成立家庭暴力罪，家庭暴力防
    治法第三條第一款、第三款、第二條第一項、第二項定有明文。本件被告乙○○
    傷害丙○○、甲○○之身體，核係犯上開規定之家庭暴力罪，應成立刑法第二百
    七十七條第一項之普通傷害罪。被告先後二次犯行，時間緊接，方法相同，觸犯
    構成要件相同之罪名，顯係基於概括之犯意為之，應依連續犯規定論以一罪，並
    加重其刑。爰審酌被告身為人夫、人父，不但未能維繫家庭感情，善待家庭成員
    ，反而毆打其妻丙○○成傷，復對年僅一、二歲之幼子甲○○暴力相向，實有非
    是，並考量被害人等受傷之程度，及被告犯罪之目的、手段、生活狀況、智識程
    度、犯罪後之態度等一切情狀，量處如主文所示之刑，並諭知易科罰金之折算標
    準，以資懲儆。
三、至臺灣板橋地方法院檢察署於九十年四月二十六日以板橋吉儉九０偵字第三六二
    八號函移送併案審理該署九十年度偵字第三六二八號案件之犯罪事實，業經台灣
    台南地方法院檢察署檢察官偵查起訴，本院業已審究如上，附此敘明。
據上論斷，應依刑事訴訟法第二百九十九條第一項前段、刑法第二百七十七條第一項
、第四十一條第一項前段、罰金罰鍰提高標準條例第一條前段、第二條，判決如主文
。
本案經檢察官陳慧玲到庭執行職務。
中      華      民      國    九十      年      五      月      四      日
                                  臺灣臺南地方法院刑事第一庭
                                          法  官  鄭  燕  璘
右正本證明與原本無異。
如不服本判決，應於判決送達後十日內，向本院提出上訴狀。
                                          書記官  田  富  蓉
中      華      民      國    九十      年      五      月      四      日
附錄本案論罪科刑法條全文：
刑法第二百七十七條第一項
  傷害人之身體或健康者，處三年以下有期徒刑，拘役或一千元以下罰金。


司法院資訊處製作；財團法人民間司法改革基金會備份。
